【裁判字號】    99,易,859
【裁判日期】    991129
【裁判案由】    竊盜等
【裁判全文】
臺灣屏東地方法院刑事判決               99年度易字第859號
公  訴  人  臺灣屏東地方法院檢察署檢察官
被      告  盧志祥
上列被告因竊盜等案件，經檢察官提起公訴（99年度偵字第6388
號、99年度偵字第7230號、99年度偵字第7231號），被告於本院
準備程序就被訴事實為有罪之陳述，經合議庭裁定由受命法官獨
任進行簡式審判程序，並判決如下：
    主  文
盧志祥犯幫助恐嚇取財罪，處有期徒刑伍月；又犯竊盜罪，處有
期徒刑陸月；又犯共同攜帶兇器竊盜罪，處有期徒刑柒月。應執
行有期徒刑壹年肆月。
    事  實
一、（一）盧志祥明知將其向屏東縣枋山郵局（局號為0000000
      號）所申辦之「0000000 」號帳號之存款簿、提款卡及密
      碼交予不詳人士係幫助他人犯罪，竟因自身缺錢花用而基
      於幫助之犯意，於99年1 月29日某時，在屏東縣枋山鄉楓
      港村某雜貨店，以新台幣（下同）3000元之代價，將上述
      帳號之存款簿、提款卡及密碼均交予綽號阿忠之不詳成年
      男子使用。嗣有不詳人士基於意圖為自己不法之所有及竊
      盜之犯意，於99年1 月31日及99年2 月1 日，於不詳地點
      ，以不詳方法竊得附表所示蘇斌雄等人之賽鴿，再基於意
      圖為自己不法之所有及恐嚇取財之犯意，使用不詳號碼之
      行動電話撥打附表所示之電話聯繫蘇斌雄等人，並以賽鴿
      在其手中，要匯款如附表所示之金額，始會將賽鴿放回等
      語恐嚇蘇斌雄等人，蘇斌雄等人因而於附表所示之時間、
      地點匯款至前述帳號內。
   （二） 盧志祥基於意圖為自己不法之所有及竊盜犯意，於99
      年4 月15日凌晨1 時20分許，在屏東縣枋寮醫院705 號病
      房內，徒手竊取姚王秀容所有之米黃色背包1 個（內有：
      身分證、健保卡、高雄捷運卡、郵局金融卡、枋寮農會存
      摺及印章、使用「0000 000000 」號之SONY ERICSON廠牌
      手機1 支、住宅及機車鑰匙、住宅感應器、現金30800 元
      等財物）。得手後，隨即逃離該病房，並將現金花用殆盡
      ，其餘物品則丟棄不知去向。
   （三） 盧志祥與戴文章共同基於意圖為自己不法之所有及竊
      盜之犯意聯絡，於99年4 月10日下午2 時30分許，由戴文
      章騎乘車號IJY —305 號機車搭載盧志祥一同前往屏東縣
      枋寮鄉○○村○○路118 號房屋外，再由盧志祥持可作為
      兇器使用之老虎鉗拆卸螺絲，竊取黃椿仁所有之熱水器1
      台。得手後，再由戴文章將該熱水器載運至屏東縣枋寮鄉
      ○○路321 號「億興行資源回收場」以400 元之價格出售
      予不知情之王立彬。
二、案經吳亦輝訴由台南市政府警察局偵辦移送台灣台南地方法
    院檢察署檢察官呈請台灣高等法院檢察署檢察長移轉臺灣屏
    東地方法院檢察署檢察官、姚王秀容及黃椿仁訴由屏東縣政
    府警察局枋寮分局報告臺灣屏東地方法院檢察署檢察官偵查
    起訴。
    理  由
一、被告盧志祥所犯竊盜等案件，並非法定刑為死刑、無期徒刑
    或最輕本刑3 年以上有期徒刑之罪，亦非高等法院管轄第一
    審之案件，而被告於本院準備程序中就被訴事實為有罪之陳
    述，本院乃裁定進行簡式審判程序。又簡式審判程式之證據
    調查，不受刑事訴訟法第159 條第1 項審判外陳述排除之限
    制，在被告對於卷內之各項證據，亦不爭執證據能力，故卷
    內所列之各項證據，自得作為證據，先予敘明。
二、上開犯罪事實，為被告盧志祥坦承屬實，犯罪事實一、（一
    ）部分並經證人即被害人蘇斌雄、吳奕輝、羅世德、林宏憲
    於警詢時證述無訛（見台南市警察局南市警刑字第09919002
    240 號卷【下稱警A 卷】第6 至15頁），復有屏東縣枋山郵
    局郵政帳簿儲金立帳申請書、被告開戶之身份證、健保卡影
    本、客戶歷史交易清單、郵政國內匯款單（見警A 卷第17至
    24頁），有0000000000號及0000000000號行動電話之通聯紀
    錄各1 份在卷可稽（見臺灣屏東地方法院檢察署99年度偵字
    第6388號卷第12、13、15、16頁）；就犯罪事實一、（二）
    部分，則經證人即被害人姚王秀容於警詢時（見屏東縣政府
    警察局枋寮分局枋警偵字第09900010600 號卷【下稱警B 卷
    】第11-14 頁、證人陳玉屏於警詢時指述綦詳（見警B 卷第
    15至17頁、另有枋寮醫院監視器照片1 張（見警B 卷第26頁
    ）在卷可佐；就犯罪事實一、（三）部分，亦經共同被告蘇
    文章、證人即被害人黃椿仁、證人王立彬於警詢時證述屬實
    （見屏東縣政府警察局枋寮分局枋警偵字第09900010602 號
    卷【下稱警C 卷】第15至23頁）、另有搜索扣押筆錄、扣押
    物品目錄表、贓物認領保管單各1 份（見警C 卷第24、31至
    34頁）、億興資源回收場之買賣登記簿1 張（見同卷第36頁
    ）及現場照片7 張（見同卷第45- 48頁）可資佐證，俱徵被
    告盧志祥前揭不利於己之自白與事實相符，本案事證明確，
    其犯行均堪認定，應依法論科。
三、按刑法第321 條第1 項第3 款所稱「兇器」，其種類並無限
    制，凡客觀上足以對人之生命、身體、安全構成威脅，具有
    危險性之兇器均屬之，且只須行竊時攜帶此種具有危險性之
    兇器已足，並不以攜帶之初有行兇之意圖為必要（最高法院
    79年度臺上字第5253號判例參照）。查被告盧志祥為於犯罪
    事實一、（三）持以行竊之老虎鉗1 支，雖未據扣案，惟其
    係以金屬製造且備有握把，有照片1 張在卷可佐（見警C 卷
    第45頁），其既可用於旋開熱水器旁螺絲，應認質地堅硬，
    如持以行兇，依照一般社會通念，足以對人之生命、身體產
    生危害，自屬兇器無訛。是盧志祥攜帶上開工具行竊，雖自
    始並無持以行兇之意圖，仍應該當攜帶兇器竊盜罪。核被告
    盧志祥就犯罪事實一、（一）所為，係犯刑法第30條第1 項
    、第346 條第1 項恐嚇取財罪之幫助犯，應依刑法第30條第
    2 項規定，減輕其刑；就犯罪事實一、（二）所為係犯刑法
    第320 條第1 項之竊盜罪；就犯罪事實一、（三）所為係犯
    刑法第321 條第1 項第3 款之攜帶凶器竊盜罪，其與共同被
    告蘇文章就上開犯罪事實一、（三）之加重竊盜犯行，有犯
    意聯絡及行為分擔，應論以共同正犯。被告所犯上開3 罪間
    ，犯意各別，罪名互異，均應予分論併罰。爰審酌被告有竊
    盜、毒品、公共危險等前科，素行不良，竟因圖小利，以出
    賣帳戶方式為本件幫助恐嚇取財案之犯行，並有2 次竊取他
    人財物之犯行，所為實屬不該，犯後則坦承犯行，未與被害
    人達成和解，暨其之生活狀況、智識程度等一切情狀，分別
    量處如主文所示之刑，並定其應執行刑。未扣案之老虎鉗1
    支，雖為供事實欄一、（三）竊盜犯行所用之物，然無證據
    證明係被告所有，復非違禁物，爰不予宣告沒收。
據上論斷，應依刑事訴訟法第273 條之1 第1 項、第299 條第1
項前段，刑法第30條、第346 條第1 項、第320 條第1 項、第28
條、第321 條第1 項第3 款、第41條第1 項前段、第51條第5 款
，刑法施行法第1 條之1 第1 項，司法院大法官釋字第662 號解
釋，判決如主文。
本案經檢察官潘國威到庭執行職務。
中    華    民    國    99    年    11    月    29    日
                  刑事第三庭    法  官  蕭筠蓉
以上正本證明與原本無異。
如不服本判決應於收受判決後10日內向本院提出上訴書狀，並
應敘述具體理由；其未敘述上訴理由者，應於上訴期間屆滿後
20日內向本院補提理由書（均須按他造當事人之人數附繕本）
「切勿逕送上級法院」。
中    華    民    國    99    年    11    月    29    日
                                書記官  張語恬
附錄法條：
中華民國刑法第320條
（普通竊盜罪、竊佔罪）
意圖為自己或第三人不法之所有，而竊取他人之動產者，為竊盜
罪，處5 年以下有期徒刑、拘役或5 百元以下罰金。
意圖為自己或第三人不法之利益，而竊佔他人之不動產者，依前
項之規定處斷。
前二項之未遂犯罰之。
中華民國刑法第321條
（加重竊盜罪）
犯竊盜罪而有左列情形之一者，處6 月以上、5 年以下有期徒刑
：
一、於夜間侵入住宅或有人居住之建築物、船艦或隱匿其內而犯
    之者。
二、毀越門扇、牆垣或其他安全設備而犯之者。
三、攜帶兇器而犯之者。
四、結夥三人以上而犯之者。
五、乘火災、水災或其他災害之際而犯之者。
六、在車站或埠頭而犯之者。
前項之未遂犯罰之。
中華民國刑法第346條
（單純恐嚇罪）
意圖為自己或第三人不法之所有，以恐嚇使人將本人或第三人之
物交付者，處6 月以上5 年以下有期徒刑，得併科1 千元以下罰
金。
以前項方法得財產上不法之利益，或使第三人得之者，亦同。
前二項之未遂犯罰之。
中華民國刑法第30條
（幫助犯及其處罰）
幫助他人實行犯罪行為者，為幫助犯。雖他人不知幫助之情者，
亦同。
幫助犯之處罰，得按正犯之刑減輕之。

司法院資訊處製作；財團法人民間司法改革基金會備份。
